【裁判字號】    94,易,384
【裁判日期】    950316
【裁判案由】    傷害
【裁判全文】
臺灣宜蘭地方法院刑事判決               94年度易字第384號
公  訴  人  臺灣宜蘭地方法院檢察署檢察官
被      告  丙○○
上列被告因傷害案件，經檢察官提起公訴（94年度偵字第209號
），本院判決如下：
    主  文
丙○○傷害人之身體，處拘役拾伍日，如易科罰金，以參佰元折
算壹日。又傷害人之身體，處拘役貳拾日，如易科罰金，以參佰
元折算壹日。應執行拘役參拾日，如易科罰金，以參佰元折算壹
日。
    事  實
一、丙○○於民國93年9月1日晚間7時許，因對乙○○酒後制止
    丙○○二子爭吵之行為心生不滿，與乙○○發生爭執，竟基
    於傷害之犯意，在宜蘭縣羅東鎮○○○街2之4號前，持拉鐵
    捲門之鐵條1根，毆打乙○○腰部2下，致乙○○受有左腰瘀
    傷（約8×10公分）之傷害。
二、丙○○因認甲○○與其前妻過從甚密而有怨隙，於同年10月
    26日上午9時許，趁甲○○前來宜蘭縣羅東鎮○○○街2之4
    號時，竟基於傷害之犯意，在該址前徒手毆打甲○○，並拾
    起2顆石頭，以其中1顆擲向甲○○後腰部，致甲○○受有胸
    腹挫傷（約3×4公分）、右膝瘀腫（約2×3公分）、右上臂
    瘀腫（約1×2公分）之傷害。
三、案經告訴人乙○○及甲○○訴由宜蘭縣警察局羅東分局報請
    台灣宜蘭地方法院檢察署檢察官偵查起訴。
    理  由
一、被告丙○○對於傷害告訴人乙○○之事實，於警訊、偵查及
    本院審理時均坦承不諱，核與告訴人乙○○於偵查中之指訴
    相符，復有證人徐賢惠於偵查中之證述可參，並有告訴人乙○○所提出之羅東博愛醫院診斷證明書及驗傷診斷書各1紙
    在卷可參，另有告訴人乙○○傷勢照片2紙存卷可查，被告
    自白核與事實相符，此部分犯行自堪認定。
二、又被告對告訴人甲○○丟擲石頭擲中其後腰部之事實，業據
    被告自白不諱，且有告訴人甲○○於偵查中之指訴可參，復
    有證人徐賢惠於偵查中之證述可佐。被告雖否認除丟擲石頭
    外有其他毆打告訴人甲○○之行為，惟查，告訴人甲○○於
    警訊、偵查及本院審理中，均一致指證被告有以石頭丟擲他
    並毆打他等語綦詳，於本院審理時並經結證在卷。且告訴人
    甲○○受有胸腹挫傷、右膝瘀腫、右上臂瘀腫之傷害，復有
    羅東博愛醫院驗傷診斷書1紙可資佐憑。是被告之辯解，應
    係事後卸責之詞，不足採信。事證明確，被告此部分犯行應
    堪認定。至被告聲請傳喚其子陳立德證明告訴人甲○○有毆
    打陳立德之行為，惟查，告訴人甲○○涉嫌毆打陳立德，係
    發生於94年3月4日下午7時，有證人陳立德及徐賢惠於偵查
    中之證述可參，時間在本案發生之後，且此部分之事實與本
    案犯罪構成要件無關。又被告又聲請傳喚告訴人乙○○之子
    以證明告訴人乙○○素行不良，亦與本案無關連性，均無傳
    喚之必要，其聲請應予駁回，附此敘明。
三、核被告所為，均係犯刑法第277條第1項之傷害罪。被告前後
    分別傷害告訴人乙○○、甲○○，係二次不同之事件，且因
    不同之原因所發生，難認被告係自始即以一概括犯意連續為
    傷害他人之犯行。是被告所犯上開二傷害罪間，犯意各別，
    行為互殊，應予分論併罰，公訴人認應以連續犯處斷，容有
    未洽。爰審酌被告性情暴躁，不知自制，僅因細故即出手傷
    害他人，且至今仍未賠償告訴人等之損害，惟傷害之情節尚
    輕，告訴人等所受傷害非鉅，且犯罪後尚能坦承部分犯行等
    一切情狀，分別量處如主文所示之刑，並定應執行刑，及諭
    知易科罰金之折算標準。
據上論斷，應依刑事訴訟法第299條第1項前段，刑法第277條第
1項、第41條第1項、第51條第6款，罰金罰鍰提高標準條例第1條
前段、第2條判決如主文。
本案經檢察官吳宇青到庭執行職務。
中    華    民    國    95    年    3     月    16    日
                  刑事第二庭   審判長法  官  林明山
                                     法  官  蘇錦秀
                                     法  官  謝佩玲
以上正本證明與原本無異。
如不服本判決，應於判決送達後10日內向本院提出上訴狀（應附
繕本）。告訴人或被害人如對於本判決不服者，應具備理由請求
檢察官上訴，其上訴期間之計算係以檢察官收受判決正本之日期
為準。
                                     書記官  藍友隆
中    華    民    國    95    年    3     月    17    日
附錄法條：
中華民國刑法第277條第1項
傷害人之身體或健康者，處三年以下有期徒刑、拘役或一千元以
下罰金。


司法院資訊處製作；財團法人民間司法改革基金會備份。
